【裁判字號】    89,易,1544
【裁判日期】    900409
【裁判案由】    詐欺等
【裁判全文】
臺灣臺北地方法院刑事判決                        八十九年度易字第一五四四號
    公  訴  人  臺灣臺北地方法院檢察署檢察官
    被      告  丙○○
右列被告因詐欺案件，經檢察官提起公訴（八十八年度偵字第二五０一三號），本院
判決如左：
    主      文
丙○○連續意圖為自己不法之所有，以詐術使人將本人之物交付，處罰金壹萬元，如
易服勞役，以參佰元折算壹日。
    事      實
一、丙○○明知所得來源有限及財務已週轉困難，竟基於意圖為自己不法所有之概括
    犯意，先於民國八十七年六月二十四日，在台北市○○路五一０號丁○○所經營
    之天久當鋪，向丁○○佯稱：車號Ｅ五—０二三號營業用小客車係伊本人所有，
    僅因法令規定而掛名冠廷交通有限公司（下稱冠廷公司）云云，欲質押借款新台
    幣（下同）二萬元，致丁○○陷於錯誤，收當該營業用小客車，而借予二萬元。
    次於同月廿五日，丙○○復賡續前開詐欺犯意，向丁○○誆稱：需該營業用小客
    車謀生，致丁○○又陷於錯誤，在丙○○填寫車輛借用切結書後，將Ｅ五—０二
    三號營業用小客車，交予丙○○使用；嗣丙○○未能依約清償借款，又未將上開
    Ｅ五—０二三號營業用小客車返還，且逃逸無蹤，丁○○始知受騙。
二、案經丁○○訴請臺灣臺北地方法院檢察署檢察官偵查起訴。
    理      由
一、訊據被告丙○○坦承於八十七年六月二十四日，提供車號Ｅ五—０二三號營業用
    小客車，向天久當鋪質押借款二萬元，於八十七年六月廿五日簽立車輛借用切結
    書，惟矢口否認上開犯行，辯稱：天久當鋪於借款時即已知車子非伊所有，但因
    有保證人，故同意借款；當舖知道車子係冠廷的，故沒有將車子還給當舖云云。
    經查，右揭犯罪事實，業據告訴代理人乙○○於偵審中指訴綦詳，復有被告於八
    十七年六月二十五日簽立之車輛借用切結書、天久當鋪於八十七年六月二十四日
    記載之典當紀錄、車號查詢汽車車籍資料等文件影本在卷可參；另查被告於檢察
    官偵訊時辯稱：因有林賢明保證，當舖始願意借錢，惟被告迄本院辯論終結止，
    均未能提供林賢明年籍資料，以供本院傳訊；再查證人即冠廷公司之負責人甲○
    ○於檢察官偵訊時證稱車號Ｅ五—０二三車號之營業用小客車確為冠廷公司所有
    ，且公司所有之出租營業用小客車與原屬駕駛人所有而掛名冠廷公司之車輛，於
    行照上並無從辨別等語；末查，衡以告訴人係典當業者，倘典當之車輛非典當者
    所有，典當業者當無借款之可能；是被告上開所辯，顯係事後卸責詞，不足採信
    。故本件事証明確，被告詐欺犯行堪以認定。
二、核被告丙○○所為係犯刑法第三百三十九條第一項詐欺取財罪；就被告丙○○填
    寫車輛借用切結書，將Ｅ五—０二三號營業用小客車借出使用，公訴人認被告係
    犯同法第三百三十五條第一項之侵占罪，尚有未洽，應變更公訴人所引起訴法條
    。被告先後二次犯行，時間密接，構成犯罪要件相同，顯係基於概括犯意為之，
    應依連續犯論以一罪，並依法加重其刑。爰審酌被告之犯罪動機、目的、所受之
    刺激、手段、品行、智識程度、詐得財物之價值及被告已清償天久當鋪借款等一
    切情狀，量處如主文所示之刑，並諭知易服勞役之折算標準，以示懲儆。
據上論斷，應依刑事訴訟法第二百九十九條第一項前段、第三百條，刑法第五十六條
、第三百三十九條第一項、第四十二條第二項、罰金罰鍰提高標準條例第一條前段、
第二條，判決如主文。
本案經檢察官戴文亮到庭執行職務
中      華      民      國      九十      年      四    月      九      日
                                        臺北地方法院刑事第六庭
                                          法  官    梁耀鑌
右正本證明與原本無異。
如不服本判決，應於判決送達後十日內向本院提出上訴狀 (應附繕本) ，上訴於
臺灣高等法院。
                                          書記官    梁淑時
中      華      民      國      九十      年      四    月     十一    日
附錄本案論罪科刑法條全文
刑法第三百三十九條
意圖為自己或第三人不法之所有，以詐術使人將本人或第三人之物交付者，處五年以
下有期徒刑、拘役或科或併科一千元以下罰金。
以前項方法得財產上不法之利益或使第三人得之者亦同。
前二項之未遂犯罰之。


司法院資訊處製作；財團法人民間司法改革基金會備份。
